臺灣苗栗地方法院民事判決　　　　　　100年度苗簡字第130號
原　　　告　張瑞芳
被　　　告　張智韋
上列被告因傷害案件，原告提起侵權行為損害賠償之附帶民事訴
訟，經本院刑事庭裁定（100 年度簡附民字第1 號）移送前來，
，本院於民國100 年8 月23日言詞辯論終結，判決如下：
    主  文
被告應給付原告新臺幣玖仟佰玖拾元。
原告其餘之訴駁回。
訴訟費用由被告負擔百分之五；餘由原告負擔。
本判決原告勝訴部分，得為假執行。
    事實及理由
一、按訴狀送達後，原告固不得將原訴變更或追加他訴，但擴張
    或減縮應受判決事項之聲明者，不在此限；民事訴訟法第25
    5 條第1 項第3 款定有明文。查本件原告於起訴時請求被告
    給付新臺幣（下同）200,000 元，嗣於本院審理中減縮交通
    費用部分之金額後，將請求被告賠償之數額變更為196,390
    元，此係減縮其應受判決事項之聲明，核與前揭法條之規定
    相符，應予准許，合先敘明。
二、原告主張：(一)被告為其堂兄，於民國99年8 月12日凌晨零時
    20分許，在苗栗縣後龍鎮○○路136 巷39號前，因不滿原告
    之言語，及兩人間之接觸、拉扯，竟以徒手毆打原告頭部，
    造成原告受有左頭側紅腫、擦傷等傷害。被告前開傷害行為
    經臺灣苗栗地方法院檢察署（下稱苗栗地檢署）檢察官聲請
    簡易判決處刑，由本院刑事庭以99年度苗簡字第1243號判處
    拘役40日，如易科罰金以新臺幣（下同）1,000 元折算1 日
    ，嗣雖經被告提起上訴，仍經本院刑事庭以100 年度簡上字
    第18號駁回其上訴而確定在案。(二)原告因上開傷害，前往行
    政院衛生署苗栗醫院（下稱苗栗醫院）就診，支出醫療費用
    1,390 元；又原告遭被告暴行傷害後，造成精神上極大恐懼
    ，及頭部經常性疼痛，請求被告賠償精神慰撫金195,000 元
    ；為此依民法侵權行為之法律關係，請求被告賠償上開損害
    金額等語；並聲明：被告應給付原告196,390 元。
三、被告則以：其對於刑事判決沒有意見，但是原告無緣無故跑
    出來謾罵，且經雙方拉扯，是原告先動手；對於原告請求醫
    療費用數額部分沒有爭執，但精神慰撫金部分過高，僅願給
    付3,000 元等語，資為抗辯；並聲明：駁回原告之訴。
四、得心證之理由：
（一）按因故意或過失，不法侵害他人之權利者，負損害賠償責
      任。次按不法侵害他人之身體、健康、名譽、自由、信用
      、隱私、貞操，或不法侵害其他人格法益而情節重大者，
      被害人雖非財產上之損害，亦得請求賠償相當之金額。又
      損害賠償，除法律另有規定或契約另有訂定外，應以填補
      債權人所受損害及所失利益為限，民法第184 條第1 項前
      段、第195 條第1 項前段、第216 條第1 項分別定有明文
      。
（二）原告主張於前開時地遭被告出手毆打，致其受有上開傷害
      ，而被告因前述傷害犯行，經苗栗地檢署檢察官聲請簡易
      判決處刑，由本院刑事庭以99年度苗簡字第1243號判處拘
      役40日，如易科罰金以1,000 元折算1 日，被告雖提起上
      訴，仍經本院刑事庭以100 年度簡上字第18號駁回其上訴
      而確定在案等事實，業經本院依職權調閱前開刑事案件卷
      宗核明無訛，被告亦表示對刑事判決沒有意見（見本院卷
      第43頁），堪信原告前開主張均為真實。被告既因故意而
      不法侵害原告之身體致傷，即應就原告所受損害負侵權行
      為賠償責任，爰就原告所請求損害賠償之項目及金額分別
      加以審酌如下：
   1、醫療費用部分：
      原告主張其因上開傷害，前往苗栗醫院就醫，支出自付額
      部分之醫療費用合計1,390 元等情，業據其提出診斷證明
      書1 份、醫療費用收據3 份為證，被告亦表示對於原告此
      部分所支出之費用數額不予爭執（見本院卷第42、43頁）
      ，是原告就此部分之請求為有理由，應予准許。
   2、非財產上損害賠償部分：
      查被告為原告之堂兄，僅因不滿原告之言語而發生口角，
      即出手毆打原告之頭部，致其受有左頭側紅腫、擦傷等傷
      害，須前往醫院治療，原告因此不免受有相當程度之精神
      上損害。另查原告自陳其係二專畢業，在新竹科學園區工
      作，月薪約為25 ,000 元至28,000元，被告則自陳為高中
      畢業，從事汽車修護工作，月薪約為15,000元；本院綜合
      斟酌上開事發經過情形，及原告所受傷害程度尚屬輕微，
      並以兩造身分、地位、智識程度、經濟能力、收入狀況等
      條件加以衡量，認為原告就非財產上所受損害部分請求被
      告賠償195,000 元，尚屬過高，應以8,000 元為適當，逾
      此部分之請求，則屬無據，應予駁回。
   3、綜上所述，原告基於侵權行為損害賠償之法律關係，請求
      被告賠償醫療費用、及非財產上損失合計為9,390 元部分
      ，洵屬有據，應予准許，逾此部分之請求，則無理由，應
      予駁回。
五、本件係依民事訴訟法第427 條第1 項規定適用簡易程序所為
    之判決，依同法第389 條第1 項第3 款規定，就被告敗訴部
    分，本院應依職權宣告假執行。
六、本件事證已臻明確，兩造所提其餘攻擊防禦方法及證據經審
    酌之後，核與判決結果不生影響，爰不一一論述，附此敘明
    。
七、訴訟費用負擔之依據：民事訴訟法第79條。
中    華    民    國   100    年    9     月    1     日
              苗栗簡易庭法  官  邱光吾
以上正本係照原本作成。
如對本判決上訴，須於判決送達後20日內向本院提出上訴狀（須
附繕本）。如委任律師提起上訴者，應一併繳納上訴審裁判費。
                        書記官  歐明秀
中    華    民    國   100    年    9     月    1     日